臺灣高等法院臺南分院刑事判決　　　　100年度上訴字第752號
上　訴　人
即　被　告　吳智偉
選任辯護人　黃翎芳律師
上列上訴人因妨害風化案件，不服臺灣雲林地方法院100年度訴
字第298號中華民國100年6月15日第一審判決（起訴案號：臺灣
雲林地方法院檢察署99年度偵字第6285號），提起上訴，本院判
決如下：
    主  文
原判決關於吳智偉部分撤銷。
吳智偉共同犯圖利媒介性交罪，共柒罪，均累犯，各處有期徒刑
柒月；又共同犯圖利媒介猥褻罪，共肆罪，均累犯，各處有期徒
刑柒月；應執行有期刑貳年。扣案如附表二編號1.2.3.4.17.18.19.
20.所示之物沒收。
    事  實
一、吳智偉（綽號「A呷」、「老大」、「哥哥」）有竊盜、傷
    害、賭博、妨害自由、妨害風化等前案紀錄，其於98年間所
    犯妨害風化案件，經臺灣雲林地方法院以98年訴字第658號
    判決有期徒刑6月確定，於99年1月28日易科罰金執行完畢，
    仍不知悔改（構成累犯）。其與羅莉芬（綽號「姊姊」，經
    原審判處應執行有期徒刑1年4月，不服提起上訴後，於本院
    撤回上訴確定）為男女朋友關係，羅明湘（綽號「胖哥哥」
    ，經原審判處應執行有期徒刑8月，不服提起上訴後，於本
    院撤回上訴確定」）為羅莉芬之弟，吳智偉、羅莉芬、羅明
    湘自99年7、8月間起，基於共同意圖使女子與他人為猥褻、
    性交行為而媒介以營利之犯意聯絡，其分工方式為由羅明湘
    及羅莉芬提供位於雲林縣虎尾鎮○○路220巷27號之居處，
    及由羅明湘出面承租雲林縣東勢鄉○○路30之4號、麥寮鄉
    ○○村○○路427巷26號出租套房第7室、第8室等處，供予
    自行或經人介紹有意從事有對價猥褻或性交易之如附表一所
    示之印尼籍逃逸外籍勞工即成年女子花名「莎莎」等11人居
    住（以下以印尼籍成年女子均以花名稱之），吳智偉、羅莉
    芬負責管理印尼籍成年女子日常生活起居及分發猥褻或性交
    易分帳所得，羅明湘則擔任司機，負責駕駛車牌號碼V9-295
    1號自用小客車接送印尼籍成年女子與男子進行猥褻或性交
    ，羅莉芬亦分擔駕駛車牌號碼5D-9052號自用小客車，吳智
    偉駕駛車牌號碼9430-XU號自用小客車接送印尼籍成年女子
    ，由不特定男客撥打羅莉芬持用之0000000000號、00000000
    00號行動電話，或撥打羅明湘持用之0000000000號行動電話
    ，約妥猥褻或性交行為之時間、地點、價格等事項後，媒介
    附表一編號1.至11.之印尼籍成年女子，駕車接送印尼籍成年
    女子至東勢鄉「茗花園卡拉OK」、臺西鄉「嘉家樂卡拉OK」
    、臺西鄉「星光卡拉OK」、麥寮鄉「賞花檳榔攤」，從事任
    由不特客男客撫摸胸部、下體等私密處之猥褻行為；媒介附
    表一編號編號1.2.6.7.9.10.11.之印尼籍成年女子7人，駕車
    接送印尼籍女子至東勢鄉「好萊屋汽車旅館」、麥寮鄉「華
    盛頓汽車旅館」及「悅情汽車旅館」等地，與不特定男客為
    性交之行為，媒介附表一所示印尼籍成年女子從事猥褻及性
    交行為之時間各如附表一所示，印尼籍成年女子與不特定男
    客為猥褻行為每小時收費新臺幣（下同）700元，印尼籍成
    年女子實得200元，其餘由吳智偉、羅莉芬及羅明湘朋分；
    性交部分每40分鐘向男客收取2,500元，印尼籍成年女子實
    得1,000元，若加節至2小時，向男客收取3,200元，印尼籍
    成年女子實得1,200元，其餘由吳智偉、羅莉芬及羅明湘朋
    分。
二、嗣經內政部入出國及移民署專勤事務第二大隊雲林縣專勤隊
    （下稱雲林縣專勤隊）據報於99年11月30日晚上11時15分在
    雲林縣元長鄉○○路與中山路旁查獲附表一編號1.印尼籍成
    年女子，予以收容後循線查悉上情，經報請臺灣雲林地方法
    院檢察署檢察官指揮，由雲林縣專勤隊會同彰化縣警察局芳
    苑分局員警，於99年12月15日上午8時10分許，持臺灣雲林
    地方法院核發之搜索票，在雲林縣麥寮鄉○○村○○路427
    巷26號出租套房、雲林縣虎尾鎮○○路220巷27號及車牌號
    碼V9-2951號自用小客車內及雲林縣東勢鄉○○路30之4號等
    地，分別查獲如附表一編號2.至11.之印尼籍成年女子10人，
    及扣押附表二所示之物。
三、案經內政部入出國及移民署專勤事務第二大隊雲林縣專勤隊
    報告臺灣雲林地檢署檢察官偵查起訴。
    理  由
壹、程序方面
一、本案經被告吳智偉於本院審理程序均當庭表示認罪，而經本
    院裁定以簡式審判程序加以審理，依據刑事訴訟法第273條
    之2、同法第159條第2項之規定，不適用傳聞法則有關限制
    證據能力之相關規定，合先敘明。
二、本院審判範圍：
  (一)按刑事訴訟法第348條規定：「上訴得對於判決之一部為之
    ；未聲明為一部者，視為全部上訴。（第1項）」「對於判
    決之一部上訴者，其有關係之部分，視為亦已上訴。（第2
    項）」其中所謂「有關係之部分」，係指犯罪事實具實質上
    一罪或裁判上一罪關係者，依上訴不可分之原則，就其中一
    部上訴之效力及於全部而言。且起訴之犯罪事實，究屬為可
    分之併罰數罪，抑為具單一性不可分關係之實質上或裁判上
    一罪，檢察官起訴書如有所主張，固足為法院審判之參考；
    縱公訴人主張起訴事實屬實質上一罪或裁判上一罪關係之案
    件，然經法院審理結果，認應屬併罰數罪之關係時，則為法
    院認事、用法職權之適法行使，並不受檢察官主張之拘束。
    此際，於認係屬單一性案件之情形，因其起訴對法院僅發生
    一個訴訟關係，如經審理結果，認定其中一部分成立犯罪，
    他部分不能證明犯罪者，即應就有罪部分於判決主文諭知論
    處之罪刑，而就無罪部分，經於判決理由欄予以說明論斷後
    ，敘明不另於判決主文為無罪之諭知即可，以符彈劾（訴訟
    ）主義一訴一判之原理；反之，如認起訴之部分事實，不能
    證明被告犯罪，且依起訴之全部犯罪事實觀之，亦與其他有
    罪部分並無實質上或裁判上一罪關係者，即應就該部分另為
    無罪之判決，不得以公訴意旨認有上述一罪關係，即謂應受
    其拘束，而僅於理由欄說明不另為無罪之諭知。又後者之情
    形，法院既認該有罪、無罪部分間並無實質上一罪或裁判上
    一罪關係，其間並不發生上揭所謂之上訴不可分關係，則被
    告僅就其中有罪部分提起上訴，自無從因審判不可分之關係
    ，認其對有罪部分之上訴效力及於應另諭知無罪部分（最高
    法院99年台上字第6288號判決意旨參照）。
  (二)起訴書認被告吳智偉與同案被告羅莉芬、羅明湘自98年7、8
    月間某日起至99年12月15日止，共犯多次媒介女子與他人為
    性交、猥褻行為，係基於反覆實施之集合犯意，為集合犯，
    僅成立一罪。然經第一審法院審理結果，認被告吳智偉與同
    案被告羅莉芬、羅明湘於99年11月4日、99年12月初至99年
    12月13日間某2日、99年12月14日等4日，於同一日在同一地
    點，媒介附表一編號1.2.6.7.9.10.11.等7名成年女子與男客
    為性交之行為，另媒介附表一編號1.至11.等11名成年女子與
    男客為猥褻行為，應評價為接續犯，且媒介猥褻之低度行為
    為媒介性交之高度行為所吸收，不另論罪，應論以媒介性交
    罪1罪，4日共4罪（見原審判決第19頁第13-24行）；其餘起
    訴事實即自99年7、8月間起至99年12月15日止，除99年11月
    4日、99年12月初至99年12月13日間某2日、99年12月14日等
    4日外，認不能證明被告吳智偉有媒介女子與他人為性交、
    猥褻行為（見原審判決第22-23頁），是依原審論述有罪部
    分係以於同一日在同一地點，媒介數名成年女子與男客為性
    交及猥褻之行為，論以接續犯1罪，4日論以4罪之理由，依
    起訴之全部犯罪事實觀之，不能證明犯罪之起訴事實應與有
    罪部分並無實質上或裁判上一罪關係，原判決本應另為無罪
    之諭知，惟原審以公訴意旨認有上述一罪關係，即謂應受其
    拘束，而僅於理由欄說明不另為無罪之諭知（見原判決書第
    23頁第18-21頁），依上開說明，固有未合。而本院認被告
    吳智偉與同案被告羅莉芬、羅明湘媒介同一名印尼籍成年女
    子與不特定男客先後多次性交、猥褻之行為，係數個舉動之
    接續實行，合為包括評價為一行為（理由詳如下開論罪科刑
    所述），而檢察官起訴且經原判決認定被告吳智偉共同媒介
    附表一編號1.至11.之成年女子與男客為猥褻行為（其中附表
    一編號1.2.6.7.9.10.11.成年女子與男客另為性交之行為），
    與原判決不另為無罪諭知部分（即自99年7、8月間起至99年
    12月15日止，除99年11月4日、99年12月初至99年12月13日
    間某2日、99年12月14日等4日外），就媒介同一名印尼籍成
    年女子而言，有實質上一罪關係，已生上訴不可分之關係，
    則被告吳智偉就原判決有罪部分提起上訴，基於審判不可分
    之關係，其對有罪部分之上訴效力及於原判決不另為無罪部
    分諭知部分，是被告吳智偉被訴之全部起訴事實，均為本院
    應審理範圍。
貳、認定事實所憑證據及理由
    訊據被告吳智偉對於前揭犯罪事實，已於本院審理中坦承明
    確（見本院卷第105-106頁），並據同案被告羅莉芬、羅明
    湘於警詢及偵訊中供承渠等提供位於雲林縣虎尾鎮○○路22
    0巷27號之居處，及由同案被告羅明湘出面承租雲林縣東勢
    鄉○○路30之4號、麥寮鄉○○村○○路427巷26號出租套房
    第7室、第8室等處，供予自行或經人介紹有意從事有對價猥
    褻或性交易之如附表一所示之印尼籍逃逸外籍勞工即成年女
    子花名「莎莎」等11人居住等情（見內政部入出國及移民署
    專勤事務第二大隊雲林縣專勤隊卷《下稱雲林縣專勤隊卷》
    第6-8、12-17頁、偵卷14、16頁），且據證人即附表一編號
    1.至11.之印尼籍成年女子莎莎、海尼根、牛奶、咖啡、檸檬
    、金秸、百香果、阿華田、西瓜、紅豆、芬達等11人於警詢
    、偵訊時指證其等於犯罪事實欄所載時間，在卡拉OK等地點
    ，從事坐檯陪酒之猥褻行為，任由不特定男客撫摸其胸部、
    下體等私密處，另據證人即附表一編號1.2.6.7.9.10.11.之印
    尼籍成年女子莎莎、海尼根、金秸、百香果、西瓜、紅豆、
    芬達於犯罪事實欄所載時間，在汽車旅館等地點，與不特定
    男客為性交之行為，猥褻行為每小時收費700元，印尼籍成
    年女子實得200元，性交行為每40分鐘收費2,500元，印尼籍
    成年女子實得1,000元，若加節至2小時，收費3,200元，印
    尼籍成年女子實得1,200元，平時由被告吳智偉與同案被告
    羅莉芬負責管理女子之生活及發放性交易所得，由被告吳智
    偉及同案被告羅明湘、羅莉芬負責開車接送其等往返卡拉OK
    及汽車旅館等地為猥褻陪酒及性交易，被告吳智偉是老闆，
    印尼籍成年女子稱呼被告吳智偉哥哥或老大等情綦詳（見雲
    林縣專勤隊卷宗第19-30、43-47、58-62、72-76、87-93、
    106-110、123-127、139-143、154-158、171-176、187-191
    頁、偵卷第31-34、42-45、53-56、66-69、86-89、97-99、
    107-110、127-130、141-144、149-152、166-170、209-218
    頁），並有證人許榮材於警詢證述其自99年10月23日起出租
    麥寮鄉○○村○○路427巷26號第7室、第8室予同案被告被
    告羅明湘等情（見內政部入出國及移民署專勤事務第二大隊
    雲林縣專勤隊《下稱雲林縣專勤隊》卷第202-203頁），及
    證人即「嘉家樂卡拉OK店」負責人陳吳碧霞、「星光卡拉OK
    店」負責人林憲猛證稱同案被告羅明湘曾載送小姐至其等經
    營之卡拉OK店等詞明確（見偵卷第186-189、195-197頁），
    依前開證人之證述情節，互核大致相符，並無歧異之處，且
    有外勞居留資料查詢明細內容、個別查詢及列印詳細資料各
    11張（見雲林縣專勤隊卷第31-32、70-71、85-86、102-103
    、121-122、95-96、152-153、200-201、169-170、185-186
    、偵卷第29-30頁）、指認犯罪嫌疑人紀錄表10張（見雲林
    縣專勤隊卷第48、77、94、111、128、144、161、177、192
    頁）、車輛詳細資料報表3張（見雲林縣專勤隊卷第214-216
    頁）、指證照片12張（見偵卷第4-9頁）、扣案物品照片4張
    （見雲林縣專勤隊卷第231-232頁）、搜索扣押筆錄、搜索
    票、扣押物品目錄表（見偵查卷第122-126頁）附卷可憑，
    並有附表二編號1至24號所示之物品扣案可佐，堪認被告吳
    智偉自白與事實相符，被告吳智偉與同案被告羅莉芬、羅明
    湘就本案犯行有犯意聯絡及行為之分擔，足可認定。
參、論罪科刑之理由
一、按刑法上所謂集合犯，乃立法者在制定犯罪構成要件之時預
    定有數個同種類之行為將反覆實行之犯罪，乃將各自實現犯
    罪構成要件之多數行為論以一罪。刑法第231條第1項之圖利
    使人為性交或猥褻罪規定：「意圖使男女與他人為性交或猥
    褻之行為，而引誘、容留或媒介以營利者……」，文義上觀
    察，尚難憑以認定立法者於制定法律時，即已預定該犯罪當
    然涵蓋多數反覆實行之引誘、容留或媒介行為。且94年2月
    2日修正公布（95年7月1日起施行）前之刑法第231條第2項
    規定：「以犯前項之罪為常業者，處1年以上7年以下有期徒
    刑」，就具集合犯性質之常業犯設有獨立處罰之規定，則同
    條第1項之圖利使人為性交或猥褻罪，本質上即難認屬集合
    犯而具有重複特質之犯罪，否則第2項常業犯之規定即無適
    用餘地。又刑法於94年2月2日修正公布時，已刪除第56條連
    續犯之規定，並因配合此修正，同時刪除刑法第231條第2項
    常業犯之規定，其立法目的即係將本應各自獨立評價之數罪
    ，回歸本來就應賦予複數法律效果之原貌。在刑法修正施行
    後之多次犯行，則應按其實際行為次數，一罪一罰（最高法
    院99年臺上字第6186號、第5019號判決意旨參照）。又所謂
    接續犯，乃指行為人主觀上基於單一之犯意，著手實行單一
    行為，而該行為係在密切接近之時、地，分數個舉動以接續
    或反覆施行之行為，依一般社會通念，難以強行分開，在刑
    法評價上，該接續施行之數個舉動，可認為包括一罪而言（
    最高法院96年台上字第3822號判決意旨參照）；多次之數行
    為，倘各該當於同一犯罪構成要件，但因係於同一時、地或
    甚為密切接近之時、地作為，且侵害同一法益，依社會健全
    通念，咸認其各舉動之獨立性極為薄弱，適宜視為一個行為
    較為合理，使各舉動構成一單一之犯罪行為，給予一個法律
    評價，為學理上所稱之接續犯，例如：以數個殺人動作，在
    客觀難以切割之時、地，追殺同一被害人；或在同一倉庫，
    接連竊搬物品，裝置一車等是（最高法院96年台上字第3759
    號判決意旨參照）。刑法於94年2月2日修正公布（95年7月1
    日施行）刪除連續犯規定之同時，對於合乎接續犯或包括的
    一罪之情形，為避免刑罰之過度評價，已於立法理由說明委
    由實務以補充解釋之方式，發展接續犯之概念，以限縮數罪
    併罰之範圍。是以接續犯乃指行為人之數行為，於同一或密
    切接近之時、地實行，侵害同一法益，而其各行為之獨立性
    極為薄弱，依一般社會健全觀念，實難以強行分開，且在刑
    法評價上，以視為數個舉動之接續作為，合為包括之一行為
    ，較為合理之情形而言，是自其行為之延續性觀察，固然必
    存有一段時間之特徵，但亦非毫無限制。按諸猥褻通常以男
    客撫摸胸部、下體等私密處，性交則以男性射精或發洩性慾
    完畢，作為認定性交次數之計算，區別雖不難，惟媒介不同
    女子與不特定男客為猥褻、性交，行為對象非同一，於經驗
    及論理上，固難想像先後圖利媒介不同之女子累月長期多次
    與不特定男客猥褻、性交，可以符合接續犯之行為概念。惟
    圖利媒介同一女子先後與不特定之男客猥褻、性交，其主觀
    上係基於圖利媒介同一女子與不特定男客猥褻、性交之單一
    犯意，並以數個舉動先後接續進行與不特定男客性交，而侵
    害國家同一法益，在時間上及空間上自有密切關係，依一般
    社會健全觀念，難以強行分開，在刑法評價上，以同一女子
    先後多次與不特定男客性交之數個舉動之接續實行，合為包
    括之一行為予以評價，較為合理。依上開說明，被告吳智偉
    意圖使同一女子與他人為猥褻、性交之行為，而媒介以營利
    之行為，係為實現牟利之犯罪目的，依吾人生活經驗，其犯
    罪之實行，係以反覆、繼續為常態，媒介同一女子與人先後
    多次猥褻、性交之行為，依社會通念，係數個舉動之接續實
    行，合為包括評價為一行為，較為允當。
二、再按刑法第231條第1項所謂媒介，係指在兩方間介紹為性交
    或猥褻之行為而言，又分別為媒介性交，及媒介猥褻，後者
    之猥褻低度行為，應為前者之性交高度行為所吸收，僅論以
    圖利媒介性交罪（最高法院96年度臺上字第707號、89年度
    臺上字第267號裁判要旨參照）。如附表一編號1.至11.之印
    尼成籍年女子11人均有與不特定男客為猥褻行為；附表一編
    號1.2.6.7.9.10.11.之印尼籍成年女子7人，除與不特定男客
    為猥褻行為外，另有與不特定男客為性交行為。核被告吳智
    偉所為，係犯刑法第231條第1項之圖利媒介性交罪（指媒介
    附表一編號1.2.6.7.9.10.11.之印尼籍成年女子7人），共7罪
    ，及犯同條項之圖利媒介猥褻罪（指媒介附表一編號3.4.5.
    8.之印尼籍成年女子4人），共4罪。被告吳智偉所犯上開11
    罪，犯意各別，行為互殊，應予分論併罰。
三、被告吳智偉與同案被告羅莉芬、羅明湘就本案各罪犯行，有
    犯意之聯絡及行為之分擔，均應論以共同正犯。
四、累犯之適用
    被告吳智偉於98年間所犯妨害風化案件，經臺灣雲林地方法
    院以98年訴字第658號判決有期徒刑6月確定，於99年1月28
    日易科罰金執行完畢，此有臺灣高等法院被告前案紀錄表1
    份在卷可證。其於有期徒刑執行完畢後5年內故意再犯有期
    徒刑以上之本罪，均為累犯，各罪應依刑法第47條第1項之
    規定加重其刑。
肆、原判決撤銷之理由
一、原判決認被告吳智偉共同犯圖利媒介性交罪之犯行罪證明確
    ，予以論罪科刑，固非無見。惟：(一)被告吳智偉與同案被告
    羅莉芬、羅明湘除於99年11月4日、99年12月初至99年12月
    13日間某2日、99年12月14日等4日共同媒介如附表一編號1.
    2.6.7.9.10.11.等7名成年女子為猥褻及性交外，並自99年7、
    8月起至99年12月15日為警查獲日止（除99年11月4日、99年
    12月初至99年12月13日間某2日、99年12月14日等4日外）共
    同媒介附表一之印尼籍女子為猥褻及性交行為（其中附表一
    編號3.4.5.8.之印尼籍成年女子4人僅為猥褻行為，並未為
    性交行為），原判決認此部分犯罪不能證明，而為不另為無
    罪之諭知，尚有未洽。(二)被告吳智偉與同案被告羅莉芬、羅
    明湘共同媒介同一女子先後多次與不特定男客猥褻或性交之
    行為，係數個舉動之接續實行，合為包括評價為一行為，為
    接續犯，渠等共同媒介如附表一編號1.2.6.7.9.10.11.等7名
    成年女子為猥褻及性交，另媒介附表一編號3.4.5.8.等4名
    成年女子為猥褻行為，應論以圖利媒介性交罪，共7罪，圖
    利媒介猥褻罪，共4罪；原判決認被告吳智偉與同案被告羅
    莉芬、羅明湘於99年11月4日、99年12月初至99年12月13日
    間某2日、99年12月14日等4日，於同一日在同一地點，媒介
    附表一編號1.2.6.7.9.10.11.等7名成年女子與男客為性交之
    行為，及媒介附表一編號1.至11.等11名成年女子與男客為猥
    褻行為，論以媒介性交罪4罪，亦有未合。被告吳智偉以原
    判決量刑過重等情為辯，雖無理由（理由詳如下述），然原
    判決既有前開可議之處，自應由本院予以撤銷改判。
二、爰審酌被告吳智偉有犯罪事實欄所載之犯罪科刑紀錄，素行
    不佳，被告吳智偉又於98年間，因犯圖利媒介猥褻罪，經臺
    灣雲林地方法院以98年度訴字第658號判決判處有期徒刑6月
    確定，於99年1月28日易科罰金執行完畢，有被告吳智偉之
    臺灣高等法院被告前案紀錄表在卷可憑，其年富力壯，仍不
    思改過，不思以正當方法營利，為牟取不法利益，重操舊業
    ，再犯本案之罪，敗壞社會風俗，顯然未能記取所犯前案之
    教訓，足見其守法觀念至為薄弱，惟念及被告吳智偉並未苛
    待印尼籍成年女子，且印尼籍成年女子經查獲後，已由同案
    被告羅明湘將印尼籍成年女子存放在其等處之金錢返還，有
    待辦款項明細單11張在卷可考（見原審卷第151-156頁），
    堪認被告吳智偉應有誠意歸還媒介印尼籍成年女子猥褻、性
    交易應分得款項，兼衡被告吳智偉於偵查及原審否認犯行，
    迨至本院坦承犯行，以及被告吳智偉於原審自承家中成員有
    父母及弟弟，未婚無子，國中畢業，因曾經養羊失敗，與被
    告羅莉芬欠下大筆借款，現替人運輸為業等一切情狀，各罪
    分別量處如主文所示之刑，並定其應執行刑有期徒刑2年，
    以資懲儆。
三、雖被告吳智偉以其父母均患重病，為籌措醫療費、看護費等
    ，一時失慮，惟其已於犯後深切反省犯行，深具悔意，求處
    諭知各罪量處得易科罰金之刑，以利奉養照顧雙親等情，並
    提出其父母之養護中心收據、住院通知單、住院診療說明書
    、手術同意書、診斷證明書、全民健康保險重大傷病核定審
    查通知書為證（見本院卷第115-127頁）。惟查，被告於97
    年間因妨害風化案件，經判處有期徒刑6月確定，又於98年
    間因妨害風化案件，經判處有期徒刑6月確定，此有被告吳
    智偉之臺灣高等法院被告前案紀錄表附卷足考，被告吳智偉
    前已有2次同性質之犯罪，經法院判處得易科罰金之刑（有
    期徒刑6月），然被告吳智偉不能深切悔悟，再犯本案，漠
    視法令，雖其父母患有疾病，且於本院坦承犯行，然本院認
    其所犯各罪實已不宜再諭知得易科罰金之刑，而有剝奪其自
    由，以促其確實自省檢討之必要。
四、沒收：
    按共同正犯因相互間利用他人之行為，以遂行其犯意之實現
    ，本於責任共同之原則，有關沒收部分，對於共犯間供犯罪
    所用之物，自均應為沒收之諭知（最高法院91年度台上字第
    5583號判決要旨參照）。扣案之如附表二編號17.之小姐上班
    表係共犯羅明湘所有記載99年11月4日當天外籍女子坐檯陪
    酒之紀錄，另扣案之如附表二編號19.之每日計帳冊1本，係
    共犯羅明湘所有之橘色A4大小文件夾，內含3張白紙及1張紅
    紙，其中2張白紙記錄卡拉OK及汽車旅館之電話，及99年12
    月14日、99年12月10日、99年12月12日叫小姐之時間，另1
    張白紙記錄小姐代號及花名，紅紙記載小姐代號及99年12月
    11日、99年12月14日等情，此觀扣案附表二編號17.19.之小姐
    上班表1張及每日計帳冊1本自明。扣案如附表二編號1.2.3.
    17.18.19.20.所示之物分屬共犯即同案被告羅莉芬、羅明湘所有
    供本案犯罪所用之物，扣案如附表二編號4.之物則為被告吳
    智偉與共犯即同案被告羅莉芬、羅明湘因本案犯罪所得之物
    ，應分別依刑法第38條第1項第2款、第3款規定宣告沒收，
    並本於共同犯罪行為，應由共犯各負全部責任之理論，對其
    他共同正犯併予諭知沒收。其他扣案物品，或與本案犯罪無
    關，或非被告吳智偉、共犯即同案被告羅莉芬、羅明湘所有
    之物，均不予宣告沒收之。
據上論結，應依刑事訴訟法第369條第1項前段、第364條、第299
條第1項前段、刑法第231條第1項、第28條、第47條第1項、第51
條第5款、第38條第1項第2款、第3款，刑法施行法第1條之1，判
決如主文。
本案經檢察官劉得鉦到庭執行職務。
中    華    民    國   100    年    9     月    22    日
                  刑事第二庭    審判長法  官  葉居正
                                      法  官  陳欽賢
                                      法  官  張桂美
以上正本證明與原本無異。
如不服本判決應於收受送達後10日內向本院提出上訴書狀，其未
敘述上訴理由者，並得於提起上訴後10日內向本院補提理由書（
均須按他造當事人之人數附繕本）「切勿逕送上級法院」。
                                      書記官  魏芝雯
中    華    民    國   100    年    9     月    22    日
中華民國刑法第231條第1項
（圖利使人為性交或猥褻罪）
意圖使男女與他人為性交或猥褻之行為，而引誘、容留或媒介以
營利者，處 5 年以下有期徒刑，得併科 10 萬元以下罰金。以
詐術犯之者，亦同。
┌────────────────────────────────────────────┐
│附表一（印尼籍成年女子猥褻及性交易詳情）                                                │
├───┬──────────┬─────────┬─────────┬─────────┤
│編號  │印尼籍成年女子之真實│為猥褻或性交之期間│猥褻次數          │性交次數          │
│      │姓名（花名，代號）  │                  │                  │                  │
├───┼──────────┼─────────┼─────────┼─────────┤
│1.    │CAHYATI（莎莎，代號 │99年7、8月間起至99│多次              │1星期1次          │
│      │31號）              │年11月30日止      │                  │                  │
├───┼──────────┼─────────┼─────────┼─────────┤
│2.    │SRI  SUHERNI（海尼根│99年11月間起至99年│多次              │99年11月間1次     │
│      │，代號10號）        │12月15日止        │                  │                  │
├───┼──────────┼─────────┼─────────┼─────────┤
│3.    │RODIAH（牛奶，代號6 │99年11月間起至99年│多次              │無                │
│      │號）                │12月15日止        │                  │                  │
├───┼──────────┼─────────┼─────────┼─────────┤
│4.    │SUPIYATUN（咖啡，代 │99年12月8日起至99 │多次              │無                │
│      │號18號）            │年12月15日止      │                  │                  │
│      │                    │                  │                  │                  │
├───┼──────────┼─────────┼─────────┼─────────┤
│5.    │JAENAB（檸檬，代號23│99年12月1日起至99 │多次              │無                │
│      │號）                │年12月15日止      │                  │                  │
│      │                    │                  │                  │                  │
├───┼──────────┼─────────┼─────────┼─────────┤
│6.    │ENDANG  PURWASIN（金│99年9月11日起至99 │多次              │多次              │
│      │秸，代號19號）      │年12月15日止      │                  │                  │
├───┼──────────┼─────────┼─────────┼─────────┤
│7.    │NENGSIH（百香果，代 │99年11月13日起至  │多次              │多次              │
│      │號9號）             │99年12月15日止    │                  │                  │
│      │                    │                  │                  │                  │
├───┼──────────┼─────────┼─────────┼─────────┤
│8.    │WATINI  FUJI YANTI（│99年12月初起至99年│多次              │無                │
│      │阿華田，代號32號）  │12月15日止        │                  │                  │
│      │                    │                  │                  │                  │
├───┼──────────┼─────────┼─────────┼─────────┤
│9.    │LENY（西瓜，代號8號 │99年10月間起至99年│多次              │2、3次            │
│      │）                  │12月15日止        │                  │                  │
├───┼──────────┼─────────┼─────────┼─────────┤
│10.    │ANIK ASIATUN（紅豆）│99年12月6日起至99 │多次              │3次               │
│      │                    │年12月15日止      │                  │                  │
├───┼──────────┼─────────┼─────────┼─────────┤
│11.    │JUJU JUNAENI（芬達，│99年10月間起至99年│多次              │2次               │
│      │代號12號）          │12 月15日止       │                  │                  │
│      │                    │                  │                  │                  │
└───┴──────────┴─────────┴─────────┴─────────┘
┌─────────────────────────────┐
│附表二（警方於99年12月15日查扣之物）                      │
├─┬─────┬───┬────┬─────────┬──┤
│編│ 物品名稱 │ 數量 │ 所有人 │備註              │是否│
│號│          │      │        │                  │沒收│
│  │          │      │        │                  │    │
│  │          │      │        │                  │    │
├─┼─────┼───┼────┼─────────┼──┤
│1.│NOKIA 廠牌│1支   │同案被告│行動電話之門號係同│是  │
│  │行動電話（│      │羅莉芬  │案被告羅莉芬向外籍│    │
│  │手機序號：│      │        │女子所購得易付卡門│    │
│  │0000000000│      │        │號，門號及手機均係│    │
│  │50860 ，含│      │        │供被告羅莉芬媒介印│    │
│  │門號098749│      │        │尼籍成年女子猥褻、│    │
│  │1799號SIM │      │        │性交之用          │    │
│  │卡）      │      │        │                  │    │
├─┼─────┼───┼────┼─────────┼──┤
│2.│行動電話門│1張   │同案被告│行動電話門號係同案│是  │
│  │號00000000│      │羅莉芬  │被告羅莉芬向外籍女│    │
│  │90號SIM卡 │      │        │子所購得之易付卡門│    │
│  │          │      │        │號，供被告羅莉芬媒│    │
│  │          │      │        │介印尼籍成年女子猥│    │
│  │          │      │        │褻、性交之用      │    │
├─┼─────┼───┼────┼─────────┼──┤
│3.│記帳本    │1本   │同案被告│其內記載印尼籍成年│是  │
│  │          │      │羅莉芬  │女子猥褻、性交應分│    │
│  │          │      │        │得之帳款寄放在同案│    │
│  │          │      │        │被告羅莉芬處之金錢│    │
├─┼─────┼───┼────┼─────────┼──┤
│4.│現金（新臺│9,500 │同案被告│扣案現金共計25,600│是  │
│  │幣，下同）│元    │羅莉芬  │元，其中9,500 元為│    │
│  │          │      │        │被告吳智偉、同案被│    │
│  │          │      │        │告羅莉芬、羅明湘媒│    │
│  │          │      │        │介印尼籍成年女子猥│    │
│  │          │      │        │褻、性交分得之帳款│    │
├─┼─────┼───┼────┼─────────┼──┤
│5.│NOKIA 廠牌│1支   │同案被告│供同案被告羅莉芬私│否  │
│  │行動電話（│      │羅莉芬  │人使用，與本案犯罪│    │
│  │手機序號：│      │        │行為無關          │    │
│  │0000000000│      │        │                  │    │
│  │30912 ，含│      │        │                  │    │
│  │門號098749│      │        │                  │    │
│  │1793 號SIM│      │        │                  │    │
│  │卡）      │      │        │                  │    │
├─┼─────┼───┼────┼─────────┼──┤
│6.│NOKIA 廠牌│1支   │同案被告│供同案被告羅莉芬私│否  │
│  │行動電話（│      │羅莉芬  │人使用，與本案犯罪│    │
│  │手機序號：│      │        │行為無關          │    │
│  │0000000000│      │        │                  │    │
│  │350688，含│      │        │                  │    │
│  │門號098749│      │        │                  │    │
│  │1653 號SIM│      │        │                  │    │
│  │卡）      │      │        │                  │    │
├─┼─────┼───┼────┼─────────┼──┤
│7.│GPLUS 廠牌│1支   │同案被告│供同案被告羅莉芬私│否  │
│  │行動電話（│      │ 羅莉芬 │人使用，與本案犯罪│    │
│  │含門號0988│      │        │行為無關          │    │
│  │152385號  │      │        │                  │    │
│  │SIM卡）   │      │        │                  │    │
├─┼─────┼───┼────┼─────────┼──┤
│8.│門號091068│1張   │同案被告│供同案被告羅莉芬私│否  │
│  │5904號SIM │      │羅莉芬  │人使用，與本案犯罪│    │
│  │卡        │      │        │行為無關          │    │
│  │          │      │        │                  │    │
├─┼─────┼───┼────┼─────────┼──┤
│9.│門號095891│1張   │同案被告│供同案被告羅莉芬私│否  │
│  │2845號SIM │      │羅莉芬  │人使用，與本案犯罪│    │
│  │卡        │      │        │行為無關          │    │
├─┼─────┼───┼────┼─────────┼──┤
│10.│門號098373│1張   │同案被告│供同案被告羅莉芬私│否  │
│  │4863號SIM │      │羅莉芬  │人使用，與本案犯罪│    │
│  │卡        │      │        │行為無關          │    │
├─┼─────┼───┼────┼─────────┼──┤
│11.│門號098341│1張   │同案被告│供同案被告羅莉芬私│否  │
│  │3404號SIM │      │羅莉芬  │人使用，與本案犯罪│    │
│  │卡        │      │        │行為無關          │    │
├─┼─────┼───┼────┼─────────┼──┤
│12.│攝影鏡頭  │2個   │證人許榮│非被告吳智偉、同案│否  │
│  │          │      │財      │被告羅莉芬、羅明湘│    │
│  │          │      │        │所有之物。        │    │
├─┼─────┼───┼────┼─────────┼──┤
│13.│現金      │16,100│同案被告│扣案現金共25,600元│否  │
│  │          │元    │羅莉芬  │，其中16,100元與本│    │
│  │          │      │        │件犯罪無關        │    │
├─┼─────┼───┼────┼─────────┼──┤
│14.│上班小姐穿│5件   │不詳    │不能證明為被告吳智│否  │
│  │著衣物    │      │        │偉、同案被告羅莉芬│    │
│  │          │      │        │、羅明湘所有之物  │    │
├─┼─────┼───┼────┼─────────┼──┤
│15.│保險套    │10個  │不詳    │不能證明係被告吳智│否  │
│  │          │      │        │偉、同案被告羅莉芬│    │
│  │          │      │        │、羅明湘所有之物  │    │
├─┼─────┼───┼────┼─────────┼──┤
│16.│筆記本    │4本   │不詳    │筆記本內均記載外文│否  │
│  │          │      │        │，無中文字，不能證│    │
│  │          │      │        │明為被告吳智偉、同│    │
│  │          │      │        │案被告羅莉芬、羅明│    │
│  │          │      │        │湘所有之物        │    │
├─┼─────┼───┼────┼─────────┼──┤
│17.│小姐上班表│1張   │同案被告│記載99年11月4日當 │是  │
│  │          │      │羅明湘  │天外籍女子坐檯陪酒│    │
│  │          │      │        │之紀錄            │    │
│  │          │      │        │                  │    │
│  │          │      │        │                  │    │
│  │          │      │        │                  │    │
├─┼─────┼───┼────┼─────────┼──┤
│18.│SONY ERICS│1支   │同案被告│行動電話門號係被告│是  │
│  │SON 廠牌行│      │羅明湘  │羅明湘向外籍女子所│    │
│  │動電話（含│      │        │購得之易付卡門號。│    │
│  │門號093935│      │        │門號及手機均為供同│    │
│  │3874號SIM │      │        │案被告羅明湘媒介外│    │
│  │卡）      │      │        │籍女子猥褻、性交易│    │
│  │          │      │        │之用              │    │
├─┼─────┼───┼────┼─────────┼──┤
│19.│小姐每日計│1冊   │同案被告│內含3張白紙張及1張│是  │
│  │帳冊      │      │羅明湘  │紅紙，其中2張白紙 │    │
│  │          │      │        │記錄卡拉OK及汽車旅│    │
│  │          │      │        │館之電話，及99年12│    │
│  │          │      │        │月14日、99年12月10│    │
│  │          │      │        │日、99年12月12日叫│    │
│  │          │      │        │小姐時間，另1張白 │    │
│  │          │      │        │紙記錄小姐代號及花│    │
│  │          │      │        │名。紅紙記載小姐代│    │
│  │          │      │        │號及99年12月11日、│    │
│  │          │      │        │99年12月14日      │    │
├─┼─────┼───┼────┼─────────┼──┤
│20.│保險套    │13個  │同案被告│供印尼籍成年女子為│是  │
│  │          │      │羅明湘  │性交易時使用      │    │
│  │          │      │        │                  │    │
│  │          │      │        │                  │    │
├─┼─────┼───┼────┼─────────┼──┤
││記事本    │1本   │同案被告│與本案犯罪事實無關│否  │
│  │          │      │羅明湘  │                  │    │
├─┼─────┼───┼────┼─────────┼──┤
│22│NOKIA 廠牌│1支   │同案被告│供同案被告羅明湘私│否  │
│  │行動電話（│      │羅明湘  │人使用，與本案犯罪│    │
│  │含門號0987│      │        │行為無關          │    │
│  │166402號SI│      │        │                  │    │
│  │M卡）     │      │        │                  │    │
└─┴─────┴───┴────┴─────────┴──┘